

LOVISOTTO SANTIAGO

Estudiante de Ingeniería informática

☑ santiagolovisotto@gmail.com

+54 9 11 2016-0528

Q Quilmes Oeste, Buenos Aires

Fecha de nacimiento: 25/08/2003

Sobre mí

Poseo un gran espíritu de mejora, en el último año realicé prácticas profesionalizantes en la fábrica "Stampin Marek", que me han permitido desarrollar mi conocimiento de la industria y obtener experiencia en múltiples tareas.

Habilidades

- Autodidacta
- Trabajo bajo presión
- Creatividad
- Diseño 3D
- Exigencia en el trabajo
- Impresión 3D
- Organización de proyectos
- Trabajo en equipo

Experiencia Laboral

Impresión 3D CTRL-Z | Emprendimiento compartido 2022 - Presente

- Diseño industrial e impresión 3D
- Diseño gráfico
- Trabajo en equipo
- Gestión de inventario

Prácticas Profesionalizantes | Stampin Marek Marzo 2022 – Noviembre 2022

- 220 horas de prácticas profesionalizantes
- Trabajo en equipo
- Tareas de mantenimiento
- Trabajo en maquinaria
- Tareas de soldadura

Recepcionista | Instituto Thomas Edison Febrero 2022 – Septiembre 2022

- Atención y asesoría a los alumnos
- Inscripción a los cursos brindados
- Soporte en actividades publicitarias

Cocinero | Beermania, Bar Lúdico

Diciembre 2021 - Febrero 2022

- Trabajo en equipo
- Control de inventario
- Platos variados

EDUCACIÓN

Instituto San Juan Bautista | Técnico electromecánico 2016 – 2022

Certificación ASSOCIATE Solidworks | Dassault Systemes Septiembre 2022

Autodidacta | Inglés intermedio 2020-Presente

Autodidacta | FreeCodeCamp | Desarrollo Web 2022-Presente

Hacking Ético | UTN Extensión Universitaria 180 horas 2019-2020

Armado y reparación de PC 2017